【裁判字號】    98,易,850
【裁判日期】    981120
【裁判案由】    竊盜等
【裁判全文】
臺灣苗栗地方法院刑事判決               98年度易字第850號
公  訴  人  臺灣苗栗地方法院檢察署檢察官
被      告  甲○○
被      告  丙○○
上列被告因竊盜案件，經檢察官提起公訴（98年度偵字第4679號
），被告2 人於準備程序中就被訴事實為有罪之陳述，經本院裁
定改依簡式審判程序審理，並判決如下：
    主  文
甲○○共同犯毀壞門扇竊盜罪，累犯，處有期徒刑玖月。
丙○○共同犯毀壞門扇竊盜罪，處有期徒刑陸月，如易科罰金以
新台幣壹仟元折算壹日。
    犯  罪  事  實
一、甲○○前因竊盜案件，經本院於民國97年2 月29日以97年易
    字第90號判決判處有期徒刑3 月確定，甫於97年4 月30 日
    易科罰金執行完畢，仍不知悔改。
二、甲○○、丙○○二人共同意圖為自己不法之所有，基於竊盜
    之犯意聯絡，於97年11月19日凌晨2 時許，由丙○○駕駛自
    用小客車搭載甲○○同往位於苗栗縣三灣鄉○○村○道台三
    線峨眉橋橋頭林姵紋經營之「騷貓檳榔攤」後方，由甲○○
    隨地撿持2 、30公分長之石頭砸破毀壞「騷貓檳榔攤」後門
    玻璃後，進入其內竊取如附表所載之香菸，丙○○則駕車在
    附近把風接應，待甲○○竊得如附表所載之香菸後，再乘坐
    丙○○駕駛之自用小客車返回丙○○住處，並於同日上午8
    時許及同年11月22日上午8 時許，分次至苗栗縣頭份鎮上埔
    里李月英開設之松英雜貨店，將前所竊得之香菸販售予不知
    情之李月英，販賣所得則朋分花用，嗣經警循線查獲，始知
    上情。
二、案經苗栗縣警察局頭份分局報告臺灣苗栗地方法院檢察署檢
    察官偵查起訴。
    理  由
一、按簡式審判程序之證據調查，不受第159 條第1 項之限制，
    刑事訴訟法第273 條之2 定有明文，是依上開規定，於行簡
    式審判程序之案件，被告以外之人於審判外之陳述，除有其
    他不得作為證據之法定事由外，應認具有證據能力。查本件
    既經裁定適用簡式審判程序，是以下所引用之審判外言詞或
    書面陳述，應均得作為本件之論斷證據。
二、認定犯罪事實所憑之證據及其認定之理由（本件因被告2 人
    對於犯罪事實均已認罪在案，故僅引用證據名稱及出處）：
(一)、被告甲○○之自白（偵卷第7 頁、9 頁、58頁；本院卷第46
    頁、52頁、53頁）。
(二)、被告丙○○之自白（偵卷第26頁、27頁、59頁；本院卷第46
    頁、53頁）。
(三)、被告丙○○所撰之自白書（偵卷第30頁）
(四)、共同被告丁○○於警詢（偵卷第36頁、37頁）、偵訊（偵卷
    第59頁）。
(五)、被害人乙○○於警詢（偵卷第43頁、44頁）之證述。
(六)、證人陳毓增於警詢（偵卷第46頁、47頁、48頁）、偵訊（偵
    卷第57頁）之證述。
(七)、被告甲○○所騎乘機車之照片2幀（偵卷第49頁）。
(八)、車籍查詢－基本資料詳細畫面1紙（偵卷第50頁）。
(九)、證人李月英於警詢（偵卷第51頁、52頁）、偵訊（偵卷第57
    頁）之證述。
三、適用之法律：
(一)、按刑法第321 條第1 項第3 款攜帶兇器竊盜罪，所稱之兇器
    ，乃依一般社會觀念足以對人之生命、身體、安全構成威脅
    ，而具有危險性之「器械」而言，已見前述（關於「器械」
    一語，參見社會秩序維護法第63條第1 項第1 款「無正當理
    由攜帶具有殺傷力之『器械』」；及最高法院院79年台上字
    第5253號判例「螺絲起子為足以殺傷人生命、身體之『器械
    』」用語）。而磚塊、石頭乃自然界之物質，尚難謂為通常
    之「器械」，從而持磚塊、石頭砸毀他人車窗竊盜部分，尚
    難論以攜帶兇器竊盜罪（最高法院92年度台非字第38號判決
    照）。
(二)、次按刑法第338 條（現行條文為第321 條）第1 項第2 款所
    謂毀越門扇牆垣，係指毀損或超越及踰越門扇牆垣而言。與
    用鑰匙開鎖啟門入室者不同。司法院解釋所謂越進門扇牆垣
    ，其越進二字亦應解為超越或踰越而進，非謂啟門入室即可
    謂之越進（最高法院22年上字第454 號判例參照）。是被告
    甲○○隨地拾持石頭毀壞門扇後以步行方式入內竊取如附表
    所載之物品，核係犯刑法第321 條第1 項第2 款之毀壞門扇
    竊盜罪。
(三)、再事前同謀，事後分贓，並於實施犯罪之際，擔任在外把風
    ，顯係以自己犯罪之意思而參與犯罪，即應認為共同正犯（
    院字第第2030號解釋參照），故被告丙○○所為亦係犯刑法
    第321條第1項第2款之毀壞門扇竊盜罪。
(四)、被告2 人就上開犯行，有共同犯意聯絡及行為分擔，應依刑
    法第28條規定，論以共同正犯。
四、刑罰有加重者，其理由：查被告甲○○前因竊盜案件，經本
    院於97年2 月29日以97年易字第90號判決判處有期徒刑3 月
    確定，甫於97年4 月30日易科罰金執行完畢，有臺灣高等法
    院被告前案紀錄表1 紙在卷足憑（本院卷第8 頁），其於前
    案受徒刑之執行完畢後，5 年以內故意再犯有期徒刑以上之
    罪者，為累犯，應依刑法第47條第1 項之規從，加重其刑。
五、科刑時就刑法第57條規定事項所審酌之情形：爰審酌被告甲
    ○○曾有數次竊盜犯罪前科，此有臺灣高等法院被告前案紀
    錄表1 份附卷可憑，其不思正途營生，竟冀望不勞而獲竊取
    他人財物，及本件犯罪情節、犯罪手段、被告2 人在本院準
    備程序及審理時終能坦承犯行等一切情狀，及被告甲○○、
    丙○○2 人之知識程度（分別為高中肄業、畢業）、於本件
    犯行所擔任之角色、犯罪所生之損害，迄未賠償被害人等一
    切情狀，分別量處如主文所示之刑，並就被告丙○○部分，
    諭知易科罰金之折算標準。至於公訴人固請求判處被告甲○
    ○、丙○○各有期徒刑1 年6 月及8 月，本院斟酌上情後，
    認被告2 人竊取之財物價值尚難謂鉅，犯罪後均已坦承犯行
    ，犯罪後態度尚稱良好等情，認公訴人之求刑，尚嫌過重，
    附此敘明
六、據上論斷：應依刑事訴訟法第273 條之1 第1 項、第299 條
    第1 項前段，刑法第28條、第47條第1 項、第321 條第1 項
    第2 款、第41條第1 項前段，判決如主文。
本案經檢察官陳怡龍到庭執行職務。
中    華    民    國    98    年    11    月    20    日
                  刑事第一庭    法  官  林信旭
以上正本證明與原本無異。
如不服本判決應於收受判決後10日內向本院提出上訴書狀，並應
應敘述具體理由。其未敘述上訴理由者，應於上訴期間屆滿後20
日內向本院補提理由書( 均須按他造當事人之人數附繕本) 「切
勿逕送上級法院」。告訴人或被害人如對本判決不服者，應具備
理由請求檢察官上訴，其上訴期間之計算係以檢察官收受判決正
本之日期為準。
                                書記官  黃雅琦
中    華    民    國    98    年    11    月    20    日
本判決附錄之法條：
中華民國刑法第321條
（加重竊盜罪）
犯竊盜罪而有左列情形之一者，處 6 月以上、 5 年以下有期徒
刑：
一、於夜間侵入住宅或有人居住之建築物、船艦或隱匿其內而犯
    之者。
二、毀越門扇、牆垣或其他安全設備而犯之者。
三、攜帶兇器而犯之者。
四、結夥三人以上而犯之者。
五、乘火災、水災或其他災害之際而犯之者。
六、在車站或埠頭而犯之者。
前項之未遂犯罰之。
附表：
┌───────┬─────┬─────────────┐
│ 品名         │數量      │        價值（新台幣）    │
├───────┼─────┼─────────────┤
│ 七星牌       │ 3條      │        1800元            │
├───────┼─────┼─────────────┤
│  峰牌        │ 1條      │         750元            │
├───────┼─────┼─────────────┤
│  威式牌      │ 2條      │         800元            │
├───────┼─────┼─────────────┤
│  大衛牌      │ 3條      │         2100元           │
├───────┼─────┼─────────────┤
│ 其他零星香菸 │          │        約4000元          │                                         │
├───────┼─────┼─────────────┤
│              │          │       合計約9450元       │
└───────┴─────┴─────────────┘

司法院資訊處製作；財團法人民間司法改革基金會備份。
